varNawrayavu
varNawrayagalYu
varNawrayavannu
varNawrayagalYannu
varNawrayaxiMxa
varNawrayagalYiMxa
varNawrayakkeV
varNawrayagalYigeV
varNawrayaxiMxa
varNawrayagalYiMxa
varNawrayaxa
varNawrayagalYa
varNawrayaxalli
varNawrayagalYalli
varNawrayave
varNawrayagalYe
varNawrayakkoskara
varNawrayagalYigoskara
varNawrayakkoskara
varNawrayagalYigoskara
varNawrayakkAgi
varNawrayagalYigAgi
varNawrayakkAgi
varNawrayagalYigAgi
varNawrayakkosuga
varNawrayagalYigosuga
varNawrayakkosuga
varNawrayagalYigosuga
varNawrayakkiMwa
varNawrayagalYigiMwa
varNawrayaxaMweV
varNawrayagalYaMweV
varNawrayaxaMwa
varNawrayagalYaMwa
varNawrayaxaMwaha
varNawrayagalYaMwaha
varNawrayaxoVdaneV
varNawrayagalYoVdaneV
varNawrayaxoVMxigeV
varNawrayagalYoVMxigeV
varNawrayavA
varNawrayavU
varNawrayavo
varNawrayavo
varNawrayavo
varNawrayave
varNawrayave
varNawrayave
varNawrayavannA
varNawrayavannU
varNawrayavanno
varNawrayavanno
varNawrayavanno
varNawrayavanne
varNawrayavanne
varNawrayavanne
varNawrayaxiMxalA
varNawrayaxiMxalU
varNawrayaxiMxalo
varNawrayaxiMxalo
varNawrayaxiMxalo
varNawrayaxiMxale
varNawrayaxiMxale
varNawrayaxiMxale
varNawrayakkA
varNawrayakkU
varNawrayakko
varNawrayakko
varNawrayakko
varNawrayakke
varNawrayakke
varNawrayakke
varNawrayaxiMxalA
varNawrayaxiMxalU
varNawrayaxiMxalo
varNawrayaxiMxalo
varNawrayaxiMxalo
varNawrayaxiMxale
varNawrayaxiMxale
varNawrayaxiMxale
varNawrayaxalliyA
varNawrayaxalliyU
varNawrayaxalliyo
varNawrayaxalliyo
varNawrayaxalliyo
varNawrayaxalliye
varNawrayaxalliye
varNawrayaxalliye
varNawrayagalYA
varNawrayagalYU
varNawrayagalYo
varNawrayagalYo
varNawrayagalYo
varNawrayagalYe
varNawrayagalYe
varNawrayagalYe
varNawrayagalYannA
varNawrayagalYannU
varNawrayagalYanno
varNawrayagalYanno
varNawrayagalYanno
varNawrayagalYanne
varNawrayagalYanne
varNawrayagalYanne
varNawrayagalYiMxalA
varNawrayagalYiMxalU
varNawrayagalYiMxalo
varNawrayagalYiMxalo
varNawrayagalYiMxalo
varNawrayagalYiMxale
varNawrayagalYiMxale
varNawrayagalYiMxale
varNawrayagalYigA
varNawrayagalYigU
varNawrayagalYigo
varNawrayagalYigo
varNawrayagalYigo
varNawrayagalYige
varNawrayagalYige
varNawrayagalYige
varNawrayagalYiMxalA
varNawrayagalYiMxalU
varNawrayagalYiMxalo
varNawrayagalYiMxalo
varNawrayagalYiMxalo
varNawrayagalYiMxale
varNawrayagalYiMxale
varNawrayagalYiMxale
varNawrayagalYallA
varNawrayagalYallU
varNawrayagalYallo
varNawrayagalYallo
varNawrayagalYallo
varNawrayagalYalle
varNawrayagalYalle
varNawrayagalYalle
varNawrayakkoskaravA
varNawrayakkoskaravU
varNawrayakkoskaravo
varNawrayakkoskaravo
varNawrayakkoskaravo
varNawrayakkoskarave
varNawrayakkoskarave
varNawrayakkoskarave
varNawrayakkoskaravA
varNawrayakkoskaravU
varNawrayakkoskaravo
varNawrayakkoskaravo
varNawrayakkoskaravo
varNawrayakkoskarave
varNawrayakkoskarave
varNawrayakkoskarave
varNawrayakkAgiyA
varNawrayakkAgiyU
varNawrayakkAgiyo
varNawrayakkAgiyo
varNawrayakkAgiyo
varNawrayakkAgiye
varNawrayakkAgiye
varNawrayakkAgiye
varNawrayakkAgiyA
varNawrayakkAgiyU
varNawrayakkAgiyo
varNawrayakkAgiyo
varNawrayakkAgiyo
varNawrayakkAgiye
varNawrayakkAgiye
varNawrayakkAgiye
varNawrayakkosugavA
varNawrayakkosugavU
varNawrayakkosugavo
varNawrayakkosugavo
varNawrayakkosugavo
varNawrayakkosugave
varNawrayakkosugave
varNawrayakkosugave
varNawrayakkosugavA
varNawrayakkosugavU
varNawrayakkosugavo
varNawrayakkosugavo
varNawrayakkosugavo
varNawrayakkosugave
varNawrayakkosugave
varNawrayakkosugave
varNawrayakkiMwalA
varNawrayakkiMwalU
varNawrayakkiMwalo
varNawrayakkiMwalo
varNawrayakkiMwalo
varNawrayakkiMwale
varNawrayakkiMwale
varNawrayakkiMwale
varNawrayaxaMweVyA
varNawrayaxaMweVyU
varNawrayaxaMweVyo
varNawrayaxaMweVyo
varNawrayaxaMweVyo
varNawrayaxaMweVye
varNawrayaxaMweVye
varNawrayaxaMweVye
varNawrayaxoVdaneVyA
varNawrayaxoVdaneVyU
varNawrayaxoVdaneVyo
varNawrayaxoVdaneVyo
varNawrayaxoVdaneVyo
varNawrayaxoVdaneVye
varNawrayaxoVdaneVye
varNawrayaxoVdaneVye
varNawrayaxoVMxigeVyA
varNawrayaxoVMxigeVyU
varNawrayaxoVMxigeVyo
varNawrayaxoVMxigeVyo
varNawrayaxoVMxigeVyo
varNawrayaxoVMxigeVye
varNawrayaxoVMxigeVye
varNawrayaxoVMxigeVye
varNawrayagalYigoskaravA
varNawrayagalYigoskaravU
varNawrayagalYigoskaravo
varNawrayagalYigoskaravo
varNawrayagalYigoskaravo
varNawrayagalYigoskarave
varNawrayagalYigoskarave
varNawrayagalYigoskarave
varNawrayagalYigoskaravA
varNawrayagalYigoskaravU
varNawrayagalYigoskaravo
varNawrayagalYigoskaravo
varNawrayagalYigoskaravo
varNawrayagalYigoskarave
varNawrayagalYigoskarave
varNawrayagalYigoskarave
varNawrayagalYigAgiyA
varNawrayagalYigAgiyU
varNawrayagalYigAgiyo
varNawrayagalYigAgiyo
varNawrayagalYigAgiyo
varNawrayagalYigAgiye
varNawrayagalYigAgiye
varNawrayagalYigAgiye
varNawrayagalYigAgiyA
varNawrayagalYigAgiyU
varNawrayagalYigAgiyo
varNawrayagalYigAgiyo
varNawrayagalYigAgiyo
varNawrayagalYigAgiye
varNawrayagalYigAgiye
varNawrayagalYigAgiye
varNawrayagalYigosugavA
varNawrayagalYigosugavU
varNawrayagalYigosugavo
varNawrayagalYigosugavo
varNawrayagalYigosugavo
varNawrayagalYigosugave
varNawrayagalYigosugave
varNawrayagalYigosugave
varNawrayagalYigosugavA
varNawrayagalYigosugavU
varNawrayagalYigosugavo
varNawrayagalYigosugavo
varNawrayagalYigosugavo
varNawrayagalYigosugave
varNawrayagalYigosugave
varNawrayagalYigosugave
varNawrayagalYigiMwalA
varNawrayagalYigiMwalU
varNawrayagalYigiMwalo
varNawrayagalYigiMwalo
varNawrayagalYigiMwalo
varNawrayagalYigiMwale
varNawrayagalYigiMwale
varNawrayagalYigiMwale
varNawrayagalYaMweVyA
varNawrayagalYaMweVyU
varNawrayagalYaMweVyo
varNawrayagalYaMweVyo
varNawrayagalYaMweVyo
varNawrayagalYaMweVye
varNawrayagalYaMweVye
varNawrayagalYaMweVye
varNawrayagalYoVdaneVyA
varNawrayagalYoVdaneVyU
varNawrayagalYoVdaneVyo
varNawrayagalYoVdaneVyo
varNawrayagalYoVdaneVyo
varNawrayagalYoVdaneVye
varNawrayagalYoVdaneVye
varNawrayagalYoVdaneVye
varNawrayagalYoVMxigeVyA
varNawrayagalYoVMxigeVyU
varNawrayagalYoVMxigeVyo
varNawrayagalYoVMxigeVyo
varNawrayagalYoVMxigeVyo
varNawrayagalYoVMxigeVye
varNawrayagalYoVMxigeVye
varNawrayagalYoVMxigeVye
